臺灣桃園地方法院刑事判決　　　　　　　　　　　 九十三年度交簡上字第二五號
　　上　訴　人　乙○○
　　即　被　告
　　輔　佐　人　甲○○
右列被告因公共危險案件，不服本院九十三年度壢交簡字第一Ｏ七號，中華民國九十
三年二月十一日第一審刑事簡易判決（聲請簡易處刑案號：九十三年度偵字第一○七
八號），提起上訴，本院合議庭為第二審判決如左：
    主  文
上訴駁回。
乙○○緩刑伍年。
    事  實
一、乙○○前於民國九十一年間因公共危險案件，經本院於九十一年十二月二十日，
    以九十一年壢交簡字第二四三三號，判處拘役五十日，於九十二年三月十四日確
    定，於九十二年六月二十七日易科罰金執行完畢；又於九十二年間因公共危險案
    件，經本院於九十二年八月二十五日，以九十二年壢交簡字第一○九一號，判處
    拘役五十九日，於九十二年十月十三日確定，於九十三年一月十六日易科罰金執
    行完畢。詎仍不知悔改，明知飲酒後不能安全駕駛動力交通工具者，不得駕車，
    竟於九十二年八月二十六日凌晨零時許飲用台灣啤酒之酒類約五瓶，已達不能安
    全駕駛之狀態，竟於飲酒後騎乘動力交通工具車牌號碼：ＧＣＭ－四三七號重型
    機車，沿桃園縣中壢市○○路，由平鎮○○○路方向行駛，嗣於同日三時十五分
    許，行經環西路二十六號前，適有陳誠成所駕駛動力三輪車由志廣路逆向行駛環
    西路而來，致乙○○之機車不慎撞擊陳誠成之三輪車，乙○○因此受傷倒地，經
    警方到場處理，並由救護車將乙○○送醫治療，醫院對之實施抽血檢驗，測得其
    血液中所含酒精濃度為二九二．五四ＭＧ／ＤＬ，相當於吐氣所含酒精成分為每
    公升一．四六毫克而查獲。
二、案經桃園縣警察局中壢分局報由台灣桃園地方法院檢察署檢察官偵查後聲請簡易
    判決處刑。
    理  由
一、被告乙○○於警訊中坦承於前揭時、地，其飲酒後駕車並發生車禍，經送醫治療
    ，由醫院抽血檢驗，測得其血液中所含酒精濃度為二九二．五四ＭＧ／ＤＬ而查
    獲等情，其車禍經過併據上開逆向行車之陳誠成於警訊中指述甚明，且有道路交
    通事故現場圖、道路交通事故調查報告表（一）、（二）各一紙、現場與車輛照
    片十張在卷可證。又有天晟醫院急生化檢驗報告單顯示其血液中所含酒精濃度為
    二九二．五四ＭＧ／ＤＬ（該急生化檢驗單所換算之呼氣酒精濃度每公升一．四
    六毫克，係就實際換算之每公升一．四六毫克之末位數字四捨五入之結果）情形
    可佐。依交通部運輸研究所九十年九月二十四日運安字第九００００五八五四號
    函所載呼氣中酒精濃度每公升含量為０．二五毫克，即相當於血液中酒精濃度（
    ＢＡＣ）百分之０．０五，且依該函所附該所七十九年「駕駛人行為反應之研究
    －酒醉駕車對駕駛行為之分析研究」指出：ＢＡＣ達百分之０．０三至百分之
    ０．０五時，對駕駛能力之影響為：多數駕駛人心境逐漸變幻不定，視覺與反應
    靈敏性減弱，對速度及距離的判斷力差。對心理行為之影響為：觀察力逐漸欠缺
    ，心情漸趨輕鬆，自信心增加，多話，精神狀態處於陶醉感。ＢＡＣ到達百分
    之０．０五至百分之０．０八時，對駕駛能力之影響為：反應遲鈍，駕駛能力受
    損，遲而不決或決而不行。對心理行為之影響為：情緒鬆弛，感情與行為趨向誇
    張，肌肉不協調，精神處於興奮狀態。ＢＡＣ到達百分之０．０八至百分之０
    ．一五時，對駕駛能力之影響為：判斷力嚴重受到影響，體能與精神協調受損，
    駕駛之體能困難增加。對心理行為之影響為：產生情緒異常現象，步伐不平穩，
    言語不清，反應惡劣，記憶及判斷力受損，精神處於錯亂狀態。超過百分之０
    ．一五時，對駕駛能力之影響為：視線搖晃，駕駛已進入恍惚狀態，判斷及理解
    遭到扭曲，駕駛不穩定。對心理行為之影響為：意識不明，嘔吐，站、走及講話
    困難，責任感喪失，精神處於麻痺狀態。超過百分之０．五時，對駕駛人能力
    之影響為：無法開車。對心理行為之影響為：爛醉如泥，失去知覺可能致死，精
    神處於昏睡狀態。被告於本件所測得之血液中所含酒精濃度為二九二．五四ＭＧ
    ／ＤＬ，即血液中酒精濃度（ＢＡＣ）百分之０．二九二，相當於吐氣所含酒精
    成分為每公升一．四六毫克，依上開說明，其視線、判斷、理解能力等均受到相
    當程度之影響而減退，駕駛能力呈不穩定狀態。是被告當時確已達於不能安全駕
    駛動力交通工具程度，而仍駕車。事證已經明確，被告犯行堪予認定。
二、核被告乙○○所為，係犯刑法第一百八十五條之三之服用酒類不能安全駕駛動力
    交通工具而駕駛罪。原審適用上開法條及刑法第四十一條第一項前段、罰金罰鍰
    提高標準條例第一條、第二條，量處被告有期徒刑六月，並諭知如易科罰金以三
    百元（銀元）折算一日，認事用法洵無違誤，量刑亦稱妥適。上訴人即被告上訴
    之旨以：被告前因車禍受傷致精神耗弱，是本次飲酒駕車係在此種情狀下所生，
    且此次車禍係因陳誠成所駕駛動力三輪車，由志廣路逆向行駛環西路而來，致被
    告之機車不慎撞擊陳誠成之三輪車，因而致被告受有右側硬腦膜下出血、左側硬
    腦膜上出血、右側繞骨尺骨骨折等傷害，頭顱經三次開刀手術，至今被告仍有癲
    癇、痙癵之病症，原審判處被告有期徒刑六月，無益於病人，亦非刑法目的等語
    ，提起上訴。惟查，被告於本件車禍發生後之九十二年九月二十日警詢中，對上
    開車禍之發生情形均有清楚記憶，且對其係於何時飲酒、飲酒數量、駕車目的等
    飲酒前後之相關情狀，亦能一一詳述，且依其所述其飲酒後車禍發生前，尚先在
    銀行提領現金新台幣五千元，綜上已足認被告本案酒醉駕車前後，均未有何心神
    喪失、精神耗弱之情形，且本案檢察官聲請簡易判決處刑之犯罪事實，係被告於
    上開時地服用酒類不能安全駕駛動力交通工具而駕駛，原審亦在此一聲請簡易判
    決處刑之犯罪事實內進行審理判決，被告與陳誠成在上開時、地所發生之車禍之
    肇事責任歸屬，所生過失傷害部分罪責，應非本件聲請簡易判決處刑效力所及，
    自非原審所需審酌之範圍，上訴意旨指被告精神耗弱而酒醉駕車，且上開車禍被
    告並無過失云云，而指摘原判決不當，顯無理由，應予駁回其上訴。查被告未曾
    受有期徒刑以上刑之宣告，有臺灣高等法院被告全國前案紀錄表在卷可稽，本件
    駕車肇事，係因陳誠成之車輛逆向行駛為主要肇事因素。被告亦因而受有頭部外
    傷併顱骨骨折，急性硬腦膜下腔出血、硬腦膜外出血，右側繞骨尺骨骨折等嚴重
    傷害，頭顱業經二次開刀手術，手術後仍有記憶力減退及脾氣暴躁問題等情，有
    卷附恩主公醫院診斷證明書一份、該院函及所附病歷摘要與病歷影本各一份可證
    ，被告因酒後駕車已付出嚴重之代價，且被告至今仍有癲癇、痙癵之病症，被告
    於警詢、審理中為前開自白，尚有悔意，經此審理程序併科刑之宣告之教訓，應
    知警惕而無再犯之虞，本院因認其所宣告之刑以暫不執行其刑為當，爰併宣告緩
    刑五年，用啟自新。另被告於本院審理時對於相關問題尚能清楚回答，且經本院
    函查恩主公醫院被告之主治醫師邱建才函覆稱：被告至今雖有記憶減退、脾氣暴
    躁之問題，然並未達到心神喪失之情況等語，有卷附該院函文一份足證，是被告
    本院審理時並未有何心神喪失之情形，本院自得進行審理判決，一併敘明。
據上論斷，應依刑事訴訟法第四百五十五條之一第三項、第三百六十八條，刑法第七
十四條第一款，判決如主文。
本案經檢察官洪景明到庭執行職務。
中      華      民      國    九十三      年    七    月    二十七      日
                                 臺灣桃園地方法院交通法庭
                                  審判長法  官  謝順輝
                                        法  官  李昆南
                                        法  官  尹  良
右正本證明與原本無異。
不得上訴。
                                        書記官  廖宜政
中      華      民      國    九十三      年    七    月    二十七      日
